臺灣臺北地方法院刑事判決
110年度審易字第2195號
公  訴  人  臺灣臺北地方檢察署檢察官
被      告  王好妙


上列被告因毀棄損壞案件，經檢察官提起公訴（110年度偵緝字
第1861號），本院判決如下：
    主  文
王好妙犯毀損他人物品罪，處罰金新臺幣伍仟元，如易服勞役，
以新臺幣壹仟元折算壹日。又犯毀損他人物品罪，處拘役拾日，
如易科罰金，以新臺幣壹仟元折算壹日。
    事  實
一、王好妙基於毀損他人物品之犯意，分別為下列行為：
（一）於民國110年6月7日上午7時許，至蔡蕙而位於臺北市○○區
      ○○街000號之菜園里里長辦公室騎樓處，將蔡蕙而所有並
      張貼在公佈欄之海報與文宣等文件徒手撕下後撕碎、揉爛
      而毀損，足生損害於蔡蕙而。
（二）另於同年月9日上午6時50分許，行經前開址里長辦公室騎
      樓處，將蔡蕙而所有放置在門口處鐵椅8張徒手往地摔擲
      方式毀損，接續將張貼門上海報徒手撕毀，放置在置物架
      上文宣、海報等資料全部丟擲地上髒污受損，及將蔡蕙兒
      設置牆上壓克力材質之「菜園里公佈欄」徒手拆下丟擲地
      上破損，並將所貼公告撕破揉爛而毀損，均足生損害於蔡
      蕙而。
（三）嗣經蔡蕙而到場見狀，經調閱監視器即報警，為警查悉上
      情。　　　
二、案經蔡蕙而訴請臺北市政府警察局萬華分局報請臺灣臺北地
    方檢察署檢察官偵查起訴。
    理  由
一、程序部分：
（一）法院認為應科拘役、罰金或應諭知免刑或無罪之案件，被
      告經合法傳喚無正當理由不到庭者，得不待其陳述逕行判
      決，刑事訴訟法第306條定有明文。本件被告王好妙（下
      稱被告）經合法傳喚，於本院111年4月25日審判期日無正
      當理由不到庭，亦未在監押，有本院送達證書、刑事報到
      單、個人戶籍資料（完整姓名）查詢結果、臺灣高等法院
      在監在押全國紀錄表及被告前案紀錄表均在卷可查，經本
      院斟酌被告所為本案犯行情節、卷內相關事證，認被告上
      開2次所為，均係犯刑法第354條之毀棄、損壞他人之物罪
      ，為應科拘役、罰金之案件，揆諸前開規定，自得不待其
      到庭陳述，逕行由檢察官一造辯論判決，先予敘明。
（二）證據能力：
      本判決以下所引用被告以外之人於審判外之言詞或書面陳
      述，業經本院於審理期日踐行調查證據程序，被告雖未到
      庭陳述意見，惟檢察官已當庭表示無意見，且迄至言詞辯
      論終結前未聲明異議，本院審酌該言詞或書面陳述之製作
      及取得，並無證據顯示有何違背程序規定而欠缺適當性之
      情事，認以之為證據應屬適當，且對於被告涉案之事實具
      有相當之關聯性，依刑事訴訟法第159條之5規定，認具有
      證據能力。　　　
二、認定犯罪事實所憑之證據及理由：
    被告經合法傳喚無正當理由而未到庭，惟據被告於檢察官偵
    查中則矢口否認有何毀損之犯行，辯稱：我不認識蔡蕙而，
    是起訴書所載犯行都不是我做的，沒有就是沒有，監視器影
    像中的人不是我，是告訴人每次找我麻煩，到我家按電鈴云
    云。經查：
（一）上開揭事實，業據證人即告訴人蔡蕙證述：我是臺北市萬
      華區菜園里里長，里長辦公室設在臺北市萬華區內江街00
      0號，被告是該里的里民，她叫王好妙，我於110年6月7日
      上午7時許，到里辦公室前，發現張貼門前的海報、文宣
      遭人撕毀丟棄，於同年9日上午6時50分許，被告又再次撕
      毀我張貼的海報文宣，並砸毀我的8張椅子，整個墊子都
      掉了，我有重新訂作，及將所設置在里內公佈欄拆下毀棄
      ，之前常有里民來跟我反應被告會撕張貼的公告，還會辱
      罵人等語明確(見23031號偵查卷第7至8頁，本院卷第29-3
      0頁)。　　　
（二）復查，被告戶籍址設在臺北市○○區○○里0鄰○○路000號5樓
      之3之住戶，有個人戶籍資料（完整姓名）查詢結果單附
      卷可按，且被告於偵查中經通緝到案，亦由警方在臺北市
      ○○區○○路000號前查獲被告，而臺北市政府衛生局人員並
      於111年3月10日訪視被告，予以衛教，有臺北市政府警察
      局中山分局陳報單、解送人犯報告書，臺北市政府衛生局
      111年3月15日北市衛心字第1110208414號函在卷可憑（見
      1861號偵查卷第5、7頁，本院卷第65頁），可徵被告確為
      菜園里里民無訛，是證人蔡蕙而擔任菜園里里長，對於該
      里里民之被告認確有認識，顯無誤認、誤會之虞。
（三）並觀上開里辦公室所設監視器攝錄110年6月7日、9日之影
      像，該彩色影像清楚，明確拍攝被告臉部，且其特徵為行
      走時手持ㄇ型無附輪助行器，灰白相間無燙染、學生型中
      分式頭髮，深色透明拖鞋等，與被告經通緝到案時所所拍
      攝照片均相符，有監視器翻拍照片、通緝到照片在卷可資
      比對（見23031號偵查卷第23至24、26頁，偵緝字第1861
      號偵查卷第41至47頁），是被告空言否認其為監視器影像
      中之人，顯屬臨訟卸責之詞，不足採信。復觀本案案發地
      點設置監視器影像所呈：
　 1、於110年6月7日上午7時許：被告手持助行器行走至該里辦
      公室門口前，徒手（右手）將張貼在該里辦公室玻璃門上
      海報、文宣撕毀，並丟置地上。
　 2、於同年月9日上午6時50分許：被告仍手持助行器行走至該
      里辦公室門口處，將放置門口之折疊椅徒手（右手）拿起
      後摔下，共8張折疊椅，復舉起右手撕毀貼在玻璃門上海
      報、文宣，再將放置在門口書報架上文宣品全丟棄地上髒
      汙，再將設置巷內牆上壓克力之「菜園里公佈欄」，徒手
      （右手）掀起該壓克力面板砸破丟置在地上，並將文宣撕
      破、揉爛丟棄在地。
 　3、以上，有前開日期、地點之監視器翻拍照片附卷可稽（見
      23031號偵查卷第23至26頁）。足認告訴人所有並設置之
      公佈欄、張貼、放置之海報、文宣資料，及折疊椅等物，
      均遭被告徒手以上述方式撕毀、丟棄、摔擲而分別受損，
      均喪失原有效用乙節，亦堪認定。　　　
（四）此外，並有臺北市政府萬華分局西門町派出所受理各類案
      件紀錄表、受(處)理案件證明單在卷可憑。
（五）綜上，被告前開所辯，尚難採信，本案被告犯行事證明確
      ，應依法論科。
三、論罪科刑：
（一）刑法第354條之毀損罪，以使所毀損之物失其全部或一部
      之效用為構成要件，所謂「毀棄」即毀壞滅棄，而使物之
      本體全部喪失其效用及價值者；稱「損壞」即損傷破壞，
      改變物之本體而減損其一部效用或價值者；稱「致令不堪
      用」係指除毀棄損壞物之本體外，以其他不損及原物形式
      之方法，使物之一部或全部喪失其效用者而言。核被告就
      本案上開2次所為，均係犯刑法第354條之毀損他人物品罪
      。
（二）接續犯：
　　　被告於本案先後於6月7日、6月9日各次所為，分別均有毀
      損數件廣告、文宣，公佈欄、折疊椅等物，均各係於密切
      接近之時間、地點實施，侵害同一告訴人之法益，各行為
      之獨立性均極為薄弱，依一般社會健全觀念，在時間差距
      上，均難以強行分開，則在刑法評價上，各視為數個舉動
      之接續施行，各包括以一行為予以評價，較為合理，各為
      接續犯，應論以一罪。
（三）數罪：　　　
　　　被告前後2次毀棄損壞犯行，犯意各別，行為不同，應予
      分論併罰。
（四）量刑：
　　　爰以行為人責任為基礎，審酌被告不明原因任意損壞他人
      物品，所為實非可取，並衡酌其犯罪手段、方式，所為造
      成告訴人財務受損及困擾，被告犯後經通緝到案，於偵查
      中否認犯行，且迄未賠償告訴人所受損失等犯後態度，並
      審酌被告行為時之年齡、通緝到案於警詢中所陳之智識程
      度、家庭經濟狀況，及告訴人到庭所陳對本案之意見（見
      本院卷第30頁），分別量處如附表所示之刑，並分別諭知
      諭知易服勞役及易科罰金之折算標準。　　　
據上論斷，應依刑事訴訟法第299條第1項前段、第306條，判決
如主文。
本案經檢察官戚瑛瑛提起公訴，檢察官楊舒雯到庭執行職務。
中　　華　　民　　國　　111 　年　　5 　　月　11 　　日
　　　　　　　　　刑事第二十一庭法　官　程克琳
上正本證明與原本無異。 
如不服本判決應於收受送達後20日內向本院提出上訴書狀，並應
敘述具體理由；其未敘述上訴理由者，應於上訴期間屆滿後20日
內向本院補提理由書（均須按他造當事人之人數附繕本）「切勿
逕送上級法院」。告訴人或被害人如對於本判決不服者，應具備
理由請求檢察官上訴，其上訴期間之計算係以檢察官收受判決正
本之日期為準。 因疫情而遲誤不變期間，得向法院聲請回復原
狀。
                                書記官  陽雅涵
中　　華　　民　　國　　111 　年　　5 　　月　11 　　日
附錄本案論罪科刑法條 
刑法第354條：
毀棄、損壞前二條以外之他人之物或致令不堪用，足以生損害於
公眾或他人者，處2年以下有期徒刑、拘役或1萬5千元以下罰金
。